臺灣彰化地方法院刑事判決　　　　　　 100年度訴字第1030號
公　訴　人　臺灣彰化地方法院檢察署檢察官
被　　　告　李寶銘
選任辯護人　蘇顯讀律師
上列被告因違反毒品危害防制條例案件，經檢察官提起公訴（10
0年度偵緝字第323 號），本院判決如下：
    主  文
李寶銘共同販賣第一級毒品，累犯，處有期徒刑玖年肆月，未扣
案共同販賣第一級毒品所得新臺幣壹仟元應與楊守銘連帶沒收之
，如全部或一部不能沒收時，以李寶銘與楊守銘之財產連帶抵償
之，未扣案之MOTOROLA廠牌行動電話壹支（含門號0000-000000
號SIM 卡壹枚）應與楊守銘連帶沒收之，如全部或一部不能沒收
時，與楊守銘連帶追徵其價額。又共同販賣第二級毒品，累犯，
處有期徒刑肆年，扣案之NOKIA 牌行動電話機具壹支（含門號00
00-000000 號SIM 卡壹枚）應與楊守銘連帶沒收之，未扣案共同
販賣第二級毒品所得新臺幣貳仟元應與楊守銘連帶沒收之，如全
部或一部不能沒收時，以李寶銘與楊守銘之財產連帶抵償之，未
扣案之MOTOROLA廠牌行動電話壹支（含門號0000-000000 號SIM
卡壹枚）應與楊守銘連帶沒收之，如全部或一部不能沒收時，與
楊守銘連帶追徵其價額。主刑部分應執行有期徒刑拾年陸月，沒
收部分併執行之。
        犯罪事實
一、李寶銘前因施用第一級毒品案件，經本院於民國96年8 月28
    日以96年度訴字第1290號案判決判處有期徒刑7 月，並於96
    年9 月17日確定；又因施用第一級毒品案件，經本院於97年
    1 月11日以96年度訴字第2529號案判處有期徒刑8 月，並於
    97年2 月4 日確定，經接續執行，甫於98年3 月25日縮短刑
    期執行完畢（構成累犯）。
二、李寶銘明知海洛因、甲基安非他命屬毒品危害防制條例第2
    條第2 項第1 、2 款所列管之第一級、第二級毒品，非經許
    可，不得持有、販賣他人，竟與楊守銘（現由臺灣澎湖地方
    法院審理中）共同基於販賣第一級毒品海洛因及第二級毒品
    甲基安非他命以營利之犯意聯絡，利用其所有之MOTOROLA廠
    牌，不詳型號之行動電話1 支（內裝行動電話門號0000-000
    000 號晶片卡1 張；未扣案），作為對外聯絡販賣毒品海洛
    因、甲基安非他命事宜，而分別於下列時間、地點，為販賣
    第一級毒品海洛因及第二級毒品甲基安非他命之犯行：
（一）於99年9 月3 日中午12時16分49秒許，陳宏碩以門號00-0
      000000號市內電話，主動撥打李寶銘所持用之門號0000-0
      00000 號行動電話，與李寶銘相約購毒事宜，確認李寶銘
      處有毒品可購買後，陳宏碩即騎乘機車於同日13時許，前
      往李寶銘址設彰化縣埔鹽鄉○○村○○路○ 段48號住所，
      抵達後，先由李寶銘向陳宏碩收取新臺幣（下同）1000元
      ，再從楊守銘所駕駛、暫停在該住處外路邊等候之其所有
      NISSAN廠牌CEFIRO型車牌號碼0230-ZJ 號自小客車上，向
      楊守銘拿毒品海洛因1 包，並同時將所收取之1000元交給
      楊守銘，隨即李寶銘將毒品海洛因1 包交給陳宏碩，楊守
      銘與李寶銘2 人即以上述方式共同販賣第一級毒品海洛因
      1 包予陳宏碩。
（二）於99年9 月25日13時43分26秒、14時1 分07秒、14時46分
      02秒許，洪欣琪以持用之門號0000000000號行動電話，主
      動撥打李寶銘持用之門號0000-000000 號行動電話聯繫購
      毒事宜後，李寶銘旋於同日14時48分10秒、14時54分42秒
      ，以上開門號行動電話撥打楊守銘持用之門號0000-00000
      0 號行動電話取得聯繫，相約由楊守銘駕駛上開車牌號碼
      0230-ZJ 號自小客車前往搭載李寶銘，李寶銘嗣於同日14
      時56分15秒、14時57分29秒、14時59分57秒、15時9 分37
      秒、15時14分02秒許，以上開門號行動電話撥打洪欣琪持
      用之上開門號行動電話持續聯繫，最後約在彰化縣溪湖鎮
      東寮里彰水路4 段60號之彰化縣立溪湖國民中學大門前見
      面，隨即由楊守銘駕駛上開自小客車搭載李寶銘共同前往
      溪湖國中大門對面暫停，於同日15時15分許，洪欣琪騎乘
      機車到達溪湖國民中學大門前，由楊守銘先將毒品甲基安
      非他命1 包交給李寶銘，李寶銘再從自小客車下車，自溪
      湖國中對面跑到溪湖國中大門前，將毒品甲基安非他命1
      包交給洪欣琪，並向洪欣琪收取2000元後迅速跑回車上，
      將所收取之2000元交給楊守銘，一同駕車離去，楊守銘與
      李寶銘2 人即以上述方式共同販賣第二級毒品甲基安非他
      命1 包予洪欣琪。
    嗣經警依法對李寶銘、楊守銘持用之上開行動電話實施通訊
    監察後，發現李寶銘、楊守銘確涉有販賣第一級、第二級毒
    品之犯嫌，然因李寶銘逃匿無蹤，經臺灣彰化地方法院檢察
    署發布通緝後，於100 年6 月28日19時許，在彰化縣埔鹽鄉
    ○○村○○路3 段50號緝獲到案。楊守銘部分，則於99年10
    月26日上午7時15分許，在彰化縣埔鹽鄉○○村○○路2巷2
    號之4 ，為警拘提到案，並扣得楊守銘所有供其與李寶銘聯
    絡販賣第二級毒品甲基安他命予洪欣琪所用之NOKIA 廠牌行
    動電話1 支（序號000000000000000 號、含門號0000-00000
    0 號SIM卡1 張）。
二、案經彰化縣警察局溪湖分局報請臺灣彰化地方法院檢察署檢
    察官偵查起訴。
    理  由
壹、證據能力部分：
一、按檢察官職司追訴犯罪，就審判程序之訴訟構造言，檢察官
    係屬與被告相對立之當事人一方，偵查中對被告以外之人所
    為之偵查筆錄，或被告以外之人向檢察官所提之書面陳述，
    性質上均屬傳聞證據。自理論上言，如未予被告反對詰問、
    適當辯解之機會，一律准其為證據，似有違當事人進行主義
    之精神，對被告之防禦權亦有所妨礙；然而現階段刑事訴訟
    法規定檢察官代表國家偵查犯罪、實施公訴，必須對於被告
    之犯罪事實負舉證之責，依法其有訊問被告、證人及鑑定人
    之權，證人、鑑定人且須具結，而實務運作時，偵查中檢察
    官向被告以外之人所取得之陳述，原則上均能遵守法律規定
    ，不致違法取供，其可信性極高，為兼顧理論與實務，乃於
    修正刑事訴訟法時，增列第159 條之1 第2 項，明定被告以
    外之人（含被害人、證人等）於偵查中向檢察官所為陳述，
    除顯有不可信之情況者外，得為證據，並於92年9 月1 日施
    行（最高法院94年度臺上字第7416號判決意旨參照）。又詰
    問權係指訴訟上當事人有在審判庭輪流盤問證人，以求發現
    真實，辨明供述證據真偽之權利，其於現行刑事訴訟制度之
    設計，以刑事訴訟法第166 條以下規定之交互詰問為實踐，
    屬於人證調查證據程序之一環；與證據能力係指符合法律所
    規定之證據適格，而得成為證明犯罪事實存在與否之證據資
    格，性質上並非相同。偵查中檢察官為蒐集被告犯罪證據，
    訊問證人旨在確認被告嫌疑之有無及內容，與審判期日透過
    當事人之攻防，調查證人以認定事實之性質及目的，尚屬有
    別。偵查中訊問證人，法無明文必須傳喚被告使之得以在場
    ，刑事訴訟法第248 條第1 項前段雖規定：「如被告在場者
    ，被告得親自詰問」，事實上亦難期被告有於偵查中行使詰
    問權之機會。此項未經被告詰問之被告以外之人於偵查中向
    檢察官所為之陳述，依刑事訴訟法第159 條之1 第2 項之規
    定，原則上屬於法律規定為有證據能力之傳聞證據，於例外
    顯有不可信之情況，始否定其得為證據。是得為證據之被告
    以外之人於偵查中所為之陳述，因其陳述未經被告詰問，應
    認屬於未經合法調查之證據，並非無證據能力，而禁止證據
    之使用。此項詰問權之欠缺，非不得於審判中由被告行使以
    補正，而完足為經合法調查之證據。倘被告於審判中捨棄詰
    問權，或證人客觀上有不能受詰問之情形，自無不當剝奪被
    告詰問權行使之可言（最高法院96年度臺上字第4064號判決
    要旨參照）。經查，證人陳炯志（見偵字第10046 號卷第23
    至26頁）、洪欣琪（見偵字第10046 號卷第129 至132 頁）
    、陳宏碩（見偵緝字第323 號卷第62頁至63頁、偵字第1004
    6 號卷第160 至163 頁）、楊守銘（見偵緝字第323 號卷第
    82頁至83頁、第99頁）在檢察官偵查時，係以證人之身分，
    經檢察官告以具結之義務及偽證之處罰，經其等具結，而於
    負擔偽證罪之處罰心理下所為，係經以具結擔保其等證述之
    真實性；且並無證據顯示係遭受強暴、脅迫、詐欺、利誘等
    外力干擾情形，或在影響其等心理狀況致妨礙其等自由陳述
    等顯不可信之情況下所為，況證人陳炯志、陳宏碩、洪欣琪
    、楊守銘之偵訊筆錄，本案被告及其選任辯護人在本院審理
    中均未質疑其證據能力，證人陳宏碩、洪欣琪、楊守銘，復
    均經被告及其辯護人在本院審理中行使對質詰問權，補正詰
    問程序，而完足為合法調查之證據，依上開說明，前開證人
    分別於偵查中之證言，自均具有證據能力。
二、又按被告以外之人（包括證人、鑑定人、告訴人、被害人及
    共同被告等）於審判外之陳述雖不符刑事訴訟法第159 條之
    1 至之4 之規定，而經當事人於審判程序同意作為證據，法
    院審酌該言詞陳述或書面陳述作成時之情況，認為適當者，
    亦得為證據，刑事訴訟法第159 條之5 第1 項定有明文。其
    立法意旨在於傳聞證據未經當事人之反對詰問予以核實，原
    則上先予排除。惟若當事人已放棄反對詰問權，於審判程序
    中表明同意該等傳聞證據可作為證據，基於尊重當事人對傳
    聞證據之處分權使訴訟程序得以順暢進行，上開傳聞證據則
    有證據能力（最高法院94年度臺上字第4890號判決要旨參照
    ）。且按當事人、代理人或辯護人於法院調查證據時，知有
    第159 條第1 項不得為證據之情形，而未於言詞辯論終結前
    聲明異議者，視為有前項之同意，刑事訴訟法第159 條之5
    定有明文。亦即，傳聞證據未經當事人之反對詰問予以核實
    ，原則上先予排除，惟若當事人已放棄詰問或未聲明異議，
    基於證據資料愈豐富，愈有助於真實發現之理念，且強化言
    詞辯論主義，法院自可承認該傳聞證據例外擁有證據能力。
    經查，證人陳炯志（見偵字第10046 號卷第12至14頁）、洪
    欣琪（見偵字第2501號卷第10至13頁、第16至17頁）、陳宏
    碩（見偵字第2501號卷第4 至9 頁、第14至15頁）等人於警
    詢時之證述，及偵查報告書（99年度聲監字第731 號卷第10
    7 至108 頁）、職務報告書（偵字第10046 號卷第37頁、本
    院卷119 頁），檢察官、被告及其辯護人均未反對作為證據
    ，又本院審酌該等證據作成時之情況，並查無其他不法之情
    狀，足認為得為本案之證據，依刑事訴訟法第159 條之5 之
    規定，有證據能力。
三、次按刑事訴訟法第159 條之4 規定，可作為證據之文書有：
    一、除顯有不可信之情況外，公務員職務上製作之紀錄文書
    、證明文書。二、除顯有不可信之情況外，從事業務之人於
    業務上或通常業務過程所須製作之紀錄文書、證明文書。三
    、除前二款之情形外，其他於可信之特別情況下所製作之文
    書。本案車牌號碼0230-ZJ 號車號查詢汽車車籍（本院卷第
    166 頁）為公務員職務上製作之紀錄文書，無顯不可信之情
    況，且與本案有關聯性，有證據能力；通聯調閱查詢單（見
    偵字第2501號卷第18至20頁）、雙向通聯（本院卷第141 頁
    ）等，係電信業者為紀錄門號使用者資料及正確收取電話通
    話費用，而以電信業者管控之電腦設備登載管理。上開門號
    申設資料及通聯紀錄，顯非為訴訟上之特定目的而製作，而
    係屬於通常業務過程中不間斷之規律性、機械性記載，自屬
    於從事業務之人於業務上或通常業務過程所須製作之紀錄文
    書，亦核無顯不可信之情況，且與本案之犯罪事實具有關聯
    性，具有證據能力；臺灣高等法院被告前案紀錄表（陳宏碩
    ）、本院100 訴字第471 號判決書、100 訴字第499 號判決
    書、100 訴字第1215號判決書（本院卷第51至74頁）、臺灣
    高等法院被告前案紀錄表（洪欣琪）、本院99年度毒聲字第
    337 號裁定（本院卷第75至78頁）等文書，並非係為本案訴
    訟上之特定目的而製作，且係在可信之特別情況下所製作之
    文書，可證明本案購毒者陳宏碩、洪欣琪確有施用毒品海洛
    因之犯行，與本案之犯罪事實具有關聯性，具有證據能力。
四、再按刑事訴訟法第165 條之1 第2 項規定：錄音可為證據者
    ，審判長應以適當之設備，顯示聲音、影像、符號或資料，
    使當事人、代理人、辯護人或輔佐人辨認或告以要旨，乃就
    新型態證據之調查方法所為之規定。而所謂以適當之設備，
    顯示聲音，通常以勘驗為之，重在辨別錄音聲音之同一性，
    兼及錄音內容之真實性。偵查犯罪機關依法定程序監聽之錄
    音，應認該監聽所得之錄音帶或光碟，始屬調查犯罪所得之
    證據，但依據監聽錄音結果而製作之通訊監察譯文，乃該監
    聽錄音內容之顯示，此為學理上所稱之派（衍）生證據，屬
    於文書證據之一種。於被告或訴訟關係人對其譯文之真實性
    發生爭執或有所懷疑時，法院固應依刑事訴訟法第165 條之
    1 第2 項之規定勘驗該監聽之錄音帶踐行調查證據之程序，
    以確認該錄音聲音是否為本人及其內容與通訊監察譯文之記
    載是否相符；然如被告或訴訟關係人對其監聽錄音之譯文真
    實性並不爭執，則顯無辨認其錄音聲音之調查必要性（最高
    法院96年度臺上字第1869號判決意旨參照）。本案針對門號
    0000-000000 號行動電話所為之監聽錄音，為經本院核發通
    訊監察書，有詳載案由、監察電話及時間之通訊監察書、電
    話附表等在卷可參（見偵字第2501號卷第30至33頁、本院卷
    第123 至126 頁），其監聽錄音之蒐證程序合法，且被告於
    本院審理時，表示該等通訊監察譯文係其與證人陳宏碩、洪
    欣琪、楊守銘等人之對話內容無訛（本院卷第159 頁反面、
    第160 頁及反面），並經檢察官、被告、辯護人均明示同意
    作為證據使用（見本院卷35頁反面），本院審酌上開通訊監
    察譯文與被告有無販賣毒品海洛因、甲基安非他命犯行之待
    證事實具有關連性，及其作成時之情況，認為以之作為證據
    應屬適當，依刑事訴訟法第159 條之5 規定，具有證據能力
    。
五、末按被告之自白，非出於強暴、脅迫、利誘、詐欺、疲勞訊
    問、違法羈押或其他不正之方法，且與事實相符者，得為證
    據，刑事訴訟法第156 條第1 項定有明文。查本件被告對於
    偵訊及本院審理時所為之自白（見偵緝字第323 號卷第34頁
    至35頁、本院卷第34至35頁、第145 頁至第162 頁），並未
    曾提出有何遭受「強暴、脅迫、利誘、詐欺、疲勞訊問、違
    法羈押或其他不正之方法」始為自白之主張，參酌上述其他
    證據，足認被告於偵訊及本院審理時所為之自白，與事實相
    符，依法自得為證據。
貳、實體部分：
一、認定犯罪事實所憑之證據及理由：
（一）上揭犯罪事實，業據被告李寶銘於偵訊時、本院準備程序
      及本院審理中（見偵緝字第323 號卷第34頁至35頁、本院
      卷第34至35頁、第145 頁至第162 頁）均坦承不諱，核與
      證人即門號0000-000000號申登人陳炯志（見偵字第10046
      號卷第12至14頁、第23至26頁）、證人即購毒者洪欣琪（
      見偵字第2501號卷第10至13頁、第16至17頁、偵字第1004
      6 號卷第129 至132 頁、本院卷第150 至152 頁）、證人
      即購毒者陳宏碩（見偵字第2501號卷第4 至9 頁、第14至
      15頁、偵緝字第323 號卷第62頁至63頁、偵字第10046 號
      卷第160 至163 頁、本院卷第146 反面至150 頁）、證人
      即共同正犯楊守銘（見偵緝字第323 號卷第82頁至83頁、
      第99頁、本院卷第152 反面至157 頁）等人分別於警詢時
      、偵訊中及本院審理時之證述情節大致相符，並有通聯調
      閱查詢單（見偵字第2501號卷第18至20頁）、通訊監察譯
      文（見偵字第2501號卷第21至27頁、偵緝字第323 號卷第
      66頁至76頁、99年度聲監續字第580 號卷第179 頁、本院
      卷第113 至117 頁、第126 頁至143 頁）、通訊監察書及
      電話附表（見偵字第2501號卷第30至33頁、本院卷第123
      至126 頁）、偵查報告書（99年度聲監字第731 號卷第10
      7 至108 頁）、職務報告書（偵字第10046 號卷第37頁、
      本院卷119 頁）、車牌號碼0230-ZJ 號車籍資料（本院卷
      第166 頁）、臺灣高等法院被告前案紀錄表（陳宏碩）、
      本院100 訴字第471 號判決書、100 訴字第499 號判決書
      、100 訴字第1215號判決書（本院卷第51至74頁）、臺灣
      高等法院被告前案紀錄表（洪欣琪）、本院99年度毒聲字
      第337 號裁定（本院卷第75至78頁）、雙向通聯（本院卷
      第141 頁）等附卷可稽。
（二）1.販賣第一級毒品海洛因部分：
      證人陳宏碩於99年09月03日12時16分49秒，以門號00-0
        000000號市內電話與被告持用之門號0000000000號行動
        電話之對話內容如下：
        陳宏碩：你在哪？
        李寶銘：在家裡。
        陳宏碩：你沒打給你朋友找看有沒有？
        李寶銘：有阿。
        陳宏碩：有，我等一下去找你。
        李寶銘：好。
      證人陳宏碩在100 年度偵字第2051號案於99年10月26日
        警詢時證述：
        問：提示99年09月03日12時16分49秒通訊監察譯文00-0
            000000─0000000000通話內容（當場撥放音檔）及
            00-0000000通聯調閱查詢單，經你閱覽雙方通話係
            為何人？譯文內容：
            B：你在哪？
            A：在家裡。
            B：你沒打給你朋友找看有沒有？
            A：有阿。
            B：有我等一下去找你。
            A：好
        問：上揭通訊監察譯文係與何人對話？對話內容係指何
            意義？通話內容中的『你朋友』，是指何人？
        答：是我與李寶銘（綽號包子）的對話。是我要向李寶
            銘購買毒品。楊守銘。
        問：此次聯絡交易何毒品？與何人交易？交易時間、地
            點為何？交易毒品數量及價格為何？是否當場完成
            交易？
        答：海洛因。李寶銘。時間大約在99年9 月3 日13時左
            右，地點在埔鹽鄉○○村○○路旁，數量是1 小包
            海洛因新台幣1000元，交易有完成，一手交錢，一
            手交貨。
      證人陳宏碩在100 年度偵緝字第323 號案於100 年7 月
        19日偵訊時證述：
        問：是否於99.9.3中午1 時許，在埔鹽鄉○○村○○路
            旁，向李（指李寶銘）買1000元海洛因？
        答：是，有。
        問：當天買海洛因前，是否打電話給李要買海洛因？
        答：是，我有打電話說要去找他，就問他那邊有無藥，
            即有無海洛因。
        問：電話中有問李寶銘說，你朋友有沒有，是否問李寶
            銘何人？
        答：我有這樣問李，但李之友人我與他不熟，該人後來
            有捉到，就是李的上手。
        問：99.9.3當天是向李買海洛因或是向李之上手買海洛
            因？
        答：我是將錢拿給李，海洛因是李交給我的，李說海洛
            因是他朋友的，但是我沒有看到李的上手交海洛因
            給李。
        問：是否知道李之上手姓名？
        答：阿銘，本名就是楊守銘。
      證人陳宏碩在99年度偵字第10046 號案於99年10月26日
        偵訊時證述：
        問：你的海洛因之來源？
        答：我向楊守銘、李寶銘購買。
        問：你如何和李寶銘購買？
        答：我都是以0000000與李寶銘0000000000的電話聯絡。
        問：（提示99年9 月3 日12時16分49秒0000000 撥打00
            00000000監聽譯文）你與何人通話？通話內容為何
            ？
        答：我是問李寶銘有無海洛因，我要向他購買。
        問：電話譯文中『你朋友』指何人？
        答：楊守銘。
        問：99年9月3日是否有交易？
        答：有，當天中午13點在埔鹽鄉○○村○○路旁，李寶
            銘將海洛因交給我，我給他現金1 千元。
        問：李寶銘的海洛因之來源？
        答：他向楊守銘拿的。
        問：你怎麼知道李寶銘有毒品可賣？
        答：我通常會和他聯絡。
      證人陳宏碩在本院100 年度訴字第1030號案於100 年10
        月26日審理時證述：
        問：（提示證人偵卷筆錄）你在偵訊時也說是跟被告買
            毒品，被告的來源是跟楊守銘拿的？
        答：沒錯。
        問：你是跟被告買毒品，但是被告去向楊守銘拿毒品？
        答：對。
        問：所以你的認知，你是直接跟被告買賣交易毒品？
        答：我自己的認為，是跟李寶銘買毒品。
        問：你是要跟被告買毒品？還是拜託被告去跟楊守銘買
            ？還是被告去跟誰拿不要緊？
        答：楊守銘我不熟，我是要透過李寶銘才能買到毒品。
            我認為我的買賣對象就是我跟李寶銘交易這樣而已
            。被告去跟誰拿海洛因對我來說沒有差。
      以上有證人陳宏碩與被告之通訊監察譯文（本院卷第11
        5 頁）及證人陳宏碩（見偵字第2501號卷第4 至9 頁、
        第14至15頁、偵緝字第323 號卷第62頁至63頁、偵字第
        10046 號卷第160 至163 頁、本院卷第146 反面至150
        頁）於警詢時、偵訊中及本院審理時之證述附卷可按。
      2.販賣第二級毒品甲基安非他命部分：
      證人洪欣琪於99年09月25日13時43分26秒，以門號0000
        000-000號行動電話與被告持用之門號0000-000000號行
        動電話之對話內容如下：
        洪欣琪：大仔你人在哪？
        李寶銘：人在彰化。
        洪欣琪：你什麼時候要拿去叮叮藥局那裡？
        李寶銘：我要過去打給你。
        洪欣琪：幾點。
        李寶銘：我不知。
        洪欣琪：你和你朋友在一起。
        李寶銘：嗯。
        洪欣琪：好。
      證人洪欣琪於99年9月25日14時01分07秒，以門號0000
        -000000 號行動電話與被告持用之門號0000-000000 號
        行動電話之對話內容如下：
        李寶銘：在家？
        洪欣琪：嗯。
        李寶銘：你要跟之前那個？
        洪欣琪：嗯、就是，我們昨天說這樣？
        李寶銘：我先跟你拿錢有辦法嗎？
        洪欣琪：沒辦法，他那裡沒辦法嗎？
        李寶銘：好啦，他要過去我打給你。
        洪欣琪：好。
      證人洪欣琪於99年9 月25日14時46分02秒，以門號0000
        -000000 號行動電話與被告持用之門號0000-000000 號
        行動電話之對話內容如下：
        李寶銘：美琪喔。
        洪欣琪：嗯。
        李寶銘：現在過去，你要去嗎？
        洪欣琪：啥。
        李寶銘：現在過去，你要嗎？
        洪欣琪：現在。
        李寶銘：嗯。
        洪欣琪：好。
        李寶銘：不要我過去你又不出來。
        洪欣琪：你和你朋友來？
        李寶銘：對啊。
        洪欣琪：我現在過去那裡等你。
        李寶銘：我到了再打給你，先不要過去。
        洪欣琪：沒有啊，我趁我媽媽睡的時候。
        李寶銘：你不要被妳媽套話出來。
        洪欣琪：好。
      另案被告楊守銘於99年9 月25日14時48分10秒，以門號
        0000-000000 號行動電話與被告持用之門號0000-00000
        0 號行動電話之對話內容如下：
        李寶銘：查某那個小琪你知道嗎？
        楊守銘：我知。
        李寶銘：兄仔，你現在有空嗎？
        楊守銘：你在哪？
        李寶銘：我在大有，我在和尚這，你方便嗎？我們一起
                去找他。
        楊守銘：找誰？
        李寶銘：小琪。
        楊守銘：你沒有交通工具。
        李寶銘：她叫我過去找她，兄仔，你方便嗎？讓你載一
                下。
        楊守銘：好啊，你來廟，我在這。
        李寶銘：好。
      另案被告楊守銘於99年9 月25日14時54分42秒，以門號
        0000-000000 號行動電話與被告持用之門號0000-00000
        0 號行動電話之對話內容如下：
        李寶銘：我馬上到，5 分鐘人到。
        楊守銘：好。
      證人洪欣琪於99年9 月25日14時56分15秒，以門號0000
        -000000 號行動電話與被告持用之門號0000000000號行
        動電話之對話內容如下：
        洪欣琪：你多久會到。
        李寶銘：在路上。
        洪欣琪：現在在哪？先等你。
        李寶銘：妳在哪？
        洪欣琪：丁丁藥局。
        李寶銘：你在門口。
        洪欣琪：丁丁藥局要去員林那一絛。
        李寶銘：我知。
        洪欣琪：轉角是不是一家7-11。
        李寶銘：嗯。
        洪欣琪：斜對面那裡。
        李寶銘：不要被你媽跟到。
        洪欣琪：好。
        李寶銘：跟之前一樣。
        洪欣琪：好。
      證人洪欣琪於99年9 月25日14時57分29秒，以門號0000
        -000000 號行動電話與被告持用之門號0000000000號行
        動電話之對話內容如下：
        洪欣琪：我問妳你那裡有【管】給我？
        李寶銘：什麼東西？
        洪欣琪：【管】。
        李寶銘：那個沒有。
        洪欣琪：要補喔！
        李寶銘：會啦。
      證人洪欣琪於99年9 月25日14時59分57秒，以門號0000
        -000000 號行動電話與被告持用之門號0000000000號行
        動電話之對話內容如下：
        李寶銘：我快到了。
        洪欣琪：你現在從埔鹽的方向來。
        李寶銘：對啊。
        洪欣琪：坐車嗎？
        李寶銘：丁丁藥局7-11。
        洪欣琪：我直接..
        李寶銘：你等我就對了。
        洪欣琪：好。
      證人洪欣琪於99年9 月25日15時09分37秒，以門號0000
        -000000 號行動電話與被告持用之門號0000000000號行
        動電話之對話內容如下：
        李寶銘：喂。
        洪欣琪：到哪？
        李寶銘：我人到湖東，你在哪？
        洪欣琪：我在7-11這。
        李寶銘：哪裡7-11？
        洪欣琪：我家過來這一家7-11。
        李寶銘：你有辦法來找我我在這。
        洪欣琪：好。
        李寶銘：ㄟ之前說的記得ㄡ。
        洪欣琪：好啊。
      證人洪欣琪於99年9 月25日15時14分02秒，以門號0000
        -000000 號行動電話與被告持用之門號0000000000號行
        動電話之對話內容如下：
        李寶銘：在哪？
        洪欣琪：大門溪湖國中大門我快到了
        李寶銘：好。
      證人洪欣琪在100 年度偵字第2051號案於99年10月26日
        警詢時證述：
        問：上記所有之譯文（經提示上揭譯文）共交易幾筆毒
            品？
        答：共交易一筆毒品。該毒品是向李寶銘購買的。
        問：你向李寶銘購買毒時是否都是李寶銘與你當場交易
            ？
        答：是的。
        問：你向李寶銘購買過何種毒品？購買次數、金額、數
            量及時間、地點為何？
        答：我曾向李寶銘購買二級毒品安非他命共一次。金額
            新台幣2000元，時間為99年10月25日下午14時許，
            地點在溪湖國中。
      證人洪欣琪在99年度偵字第10046 號案於99年10月26日
        偵訊時證述：
        問：安非他命之來源？
        答：向綽號包子的李寶銘購買，之前也曾向綽號怪獸的
            陳宏碩購買過安非他命。
        問：0000000000的電話是何人的？
        答：綽號包子之人的。
        問：（提示警詢筆錄）99年9月25日13時43分26秒你以
            0000000000撥打0000000000，通話內容是何意思？
        答：我要向他買安非他命，本來約在丁丁藥局，後來在
            溪湖國中交易，我向他買2000元安非他命，我給他
            現金2000元，他拿1 小包安非他命給我。
        問：你和李寶銘交易過幾次安非他命？
        答：1天最多只買1次，我向他買過2-3次。
        問：（提示99年9月25日14時01分7秒0000000000撥打給
            0000000000監聽譯文）是你和何人通話？內容為何
            ？
        答：我和李寶銘通話，我怕他把錢先拿走，本來約在丁
            丁藥局，後來我們在溪湖國中交易，這通譯文與前
            面所述是同一次的交易。
        問：你在警詢筆錄說99年9 月25日14時51分（應係15時
            15分許）在溪湖國中前與李寶銘交易1 小包安非他
            命2000元是否正確？
        答：是，跟我碰面的是李寶銘本人。
      證人洪欣琪在本院100 年度訴字第1030號案於100 年10
        月26日審理時證述：
        問：（提示本院卷113 頁至114 頁）0000-000000 號與
           0000-000000號於99年9 月25日下午1 時43分、2 時
           01分、2 時46分、2 時56分、2 時57分、2 時59分
           、3 時09 分 、3 時14分，這些是否都是你與被告
           的通話內容？
        答：是。
        問：通話內容你跟李寶銘是要做什麼事情？
        答：要跟被告買甲基安非他命。
        問：當天是下午3 時14分在溪湖國中大門，你說你快到
            了，大概是3 時幾分見面？
        答：大概是3點15分左右，在溪湖國中大門。
        問：你去見到誰？
        答：見到李寶銘。
        問：李寶銘1個人站在那邊？
        答：他應該是從對面的車上跑過來。
        問：被告從對面的車上，走到溪湖國中的大門，之後呢
            ？
        答：被告先把甲基安非他命1 包交給我，重量我沒有去
            記，我拿2 千元給被告，之後被告回對面的車上，
            然後車子就開走了。
      以上有證人洪欣琪與被告之通訊監察譯文（本院卷第11
        3 至114 頁）、另案被告楊守銘與被告之通訊監察譯文
        （偵緝字第323 號卷第75頁反面）及證人洪欣琪（見偵
        字第2501號卷第10至13頁、第16至17頁、偵字第10046
        號卷第129 至132 頁、本院卷第150 至152 頁）於警詢
        時、偵訊中及本院審理時之證述附卷可按。
（三）按海洛因及甲基安非他命係毒品危害防制條例第2 條第2
      項第1 、2 款所定之第一級毒品及第二級毒品，物稀價昂
      ，其持有販賣者，政府查緝甚嚴，苟非有利可圖，當不願
      甘冒法律制裁之風險，而予販賣；又按販賣毒品乃違法行
      為，非可公然為之，亦無公定價格，容易分裝並增減份量
      ，而每次買賣之價量，輒因買賣雙方關係之深淺、資力、
      需求量及對行情之認知、來源是否充裕、查緝是否嚴緊、
      購買者被查獲時供出購買對象之風險評估等因素，而異其
      標準，非可一概而論，而販賣毒品之利得，除被告坦承犯
      行或價量俱臻明確外，委難察得實情，販賣之人從價差或
      量差中牟利之方式雖異，其意圖營利之販賣行為則同一，
      職是之故，即使未經查得實際販賣之利得，但除非別有事
      證，足認係按同一價量委買或轉售，確未牟利外，尚難執
      此遽認非法販賣之證據有所未足，而諉無營利之意思，或
      阻卻販賣犯行之追訴（最高法院87年度臺上字第3164號判
      決參照）。而本案被告於本院審理時陳稱：（審判長問：
      你為何要賣毒品？）答：我沾到毒品，有時候幫人家調，
      有時候賺楊守銘請我施用毒品。（審判長問：所以你帶楊
      守銘不認識的人去跟楊守銘買毒品，楊守銘就會拿免費的
      毒品請你，當作是報酬，是否如此？）答：有等語（本院
      卷第161 頁），是被告有從中賺取牟利之意圖及事實，應
      可認定。
（四）綜上所述，被告上揭自白，核與前揭事證相符，應堪採信
      ，本案事證明確，被告前述犯行，應堪認定。
二、論罪科刑：
（一）按毒品危害防制條例第4 條之販賣毒品罪，行為人祇須有
      營利之意圖而販入或賣出毒品者，其犯罪即屬成立，並不
      因行為人所獲得之利益係現金或其他實物而有不同（最高
      法院97年度臺上字第2422號判決要旨參照）。是核被告李
      寶銘所為，係犯毒品危害防制條例第4 項第1 項、第2 項
      之販賣第一級毒品罪及販賣第二級毒品罪。
（二）次按刑法上所謂販賣行為，係指以營利為目的，有償轉讓
      ，將商品購入或賣出，有一於此，犯罪即為完成，故交付
      商品與收取價金，均屬販賣犯罪之構成要件行為，縱以幫
      助他人營利犯罪之意思，而有參與交付買賣標的物、收取
      貨款之販賣要件行為，自應論以共同正犯而非從犯（最高
      法院84年度臺上字第5647號判決意旨參照）。本件被告所
      參與者為交付第一級毒品海洛因及第二級毒品甲基安非他
      命之行為，並收取價金1000及2000元，而參與犯罪構成要
      件行為，依上開判決意旨，自應論以共同正犯。是被告就
      犯罪事實欄二所示之販賣第一級毒品及第二級毒品犯行，
      與楊守銘有犯意聯絡及行為分擔，應論以共同正犯。
（三）又被告販賣第一級毒品海洛因及第二級毒品甲基安非他命
      之犯行，其持有海洛因及甲基安非他命之目的既均在販賣
      ，則其持有之低度行為，應分別為販賣之高度行為所吸收
      ，不另論罪。
（四）被告上揭販賣第一級毒品海洛因及販賣第二級毒品甲基安
      非他命之2 罪，均係犯意個別、行為互殊，應予分論併罰
      。
（五）被告前因施用第一級毒品案件，經本院於96年8 月28 日
      以96年度訴字第1290號案判決判處有期徒刑7 月，並於96
      年9 月17日確定；又因施用第一級毒品案件，經本院於97
      年1 月11日以96年度訴字第2529號案判處有期徒刑8 月，
      並於97年2 月4 日確定，經接續執行，甫於98年3 月25日
      縮短刑期執行完畢等情，此有臺灣高等法院被告前案紀錄
      表存卷可考，其於5 年內故意再犯本案有期徒刑以上之2
      罪，為累犯，皆應依刑法第47條第1 項之規定，論以累犯
      ，且除就販賣第一級毒品罪之法定刑為死刑、無期徒刑部
      分及販賣第二級毒品罪之法定刑為無期徒刑部分，依刑法
      第65條第1 項規定，不得加重外，僅各就其他之法定刑部
      分依法加重之。
（六）再按毒品危害防制條例第17條第2 項規定：「犯第4 條至
      第8 條之罪於偵查及審判中均自白者，減輕其刑。」旨在
      鼓勵犯罪人之悛悔，同時使偵查或審判機關易於發現真實
      ，以利毒品查緝，俾收防制毒品危害之效；另鑑於毒品危
      害防制條例第4 條至第8 條所規定犯罪之處罰內容均非輕
      微，願意勇於面對而不推諉卸責者，當深具決心與勇氣，
      外界對類此有心懺悔遷善者，當給予高度鼓勵。是以法院
      援引適用該條項之規定時，應採取較為寬鬆之標準，方能
      貫徹並發揮增訂該條項之良法美意，同時並可節省司法調
      查之勞費。故不論被告之自白，係出於自動或被動、簡單
      或詳細、一次或多次，並其自白後有無翻異，苟其於偵查
      及審判中均有自白，即應依法減輕其刑（最高法院98年度
      台上字第6928號判決可資參照）。所謂於偵查中自白，係
      指被告對於自己所為已經構成犯罪要件之事實，在偵查中
      向有偵查犯罪職權之公務員坦白陳述而言（最高法院99年
      度台上字第2602號判決參照）；至於對阻卻責任或阻卻違
      法之事由，有所主張或辯解，乃辯護權之行使，仍不失為
      自白（最高法院99年度台上字第1522號判決參照）；另所
      謂自白乃對自己之犯罪事實全部或主要部分為肯定供述之
      意。至行為人之行為應如何適用法律，屬法院就所認定之
      事實，本於職權如何為法律上評價之問題，故被告是否曾
      為自白，不以自承所犯之罪名為必要（最高法院100 年度
      台上字第520 號判決參照）。經查，被告於偵查中，坦承
      於上揭時間、地點，分別交付毒品海洛因1 小包予陳宏碩
      及交付毒品甲基安非他命1 小包予洪欣琪之客觀事實，以
      及分別向陳宏碩收取購毒價金1000元及向洪欣琪收取購毒
      價金2000元之客觀事實（見偵緝字第323 號卷第34頁至35
      頁），而此客觀行為係構成販賣第一級毒品、第二級毒品
      罪之主要事實，被告嗣於本院審理時復坦認有此販賣海洛
      因、甲基安非他命之行為（見本院卷第34至35頁、第145
      頁至第162 頁），依前揭說明，應認被告符合於偵、審中
      自白之要件，爰均依毒品危害防制條例第17條第2 項之規
      定減輕其刑，且就除法定刑為死刑、無期徒刑部分，依法
      不得加重外，餘皆依法先加後減之。
（七）復按刑法第59條規定犯罪之情狀顯可憫恕者，得酌量減輕
      其刑，其所謂「犯罪之情狀」，與同法第57條規定科刑時
      應審酌之一切情狀，並非有截然不同之領域，於裁判上酌
      減其刑時，應就犯罪一切情狀（包括第57條所列舉之10款
      事項），予以全盤考量，審酌其犯罪有無可憫恕之事由（
      即有無特殊之原因與環境，在客觀上足以引起一般同情，
      以及宣告法定低度刑，是否猶嫌過重等等），以為判斷。
      按販賣第一級毒品罪之法定刑為「死刑或無期徒刑；處無
      期徒刑者，得併科新臺幣2 千萬元以下罰金」，然同為販
      賣第一級毒品之人，其原因動機不一，犯罪情節未必盡同
      ，或有大盤毒梟者，亦有中、小盤之分，甚或僅止於吸毒
      者友儕間為求互通有無之有償轉讓者亦有之，其販賣行為
      所造成危害社會之程度自屬有異，法律科處此類犯罪，所
      設之法定最低本刑卻同為「無期徒刑，得併科新臺幣2 千
      萬元以下罰金」，不可謂不重。於此情形，倘依其情狀處
      以有期徒刑，即足以懲儆，並可達防衛社會之目的者，自
      非不可依客觀之犯行與主觀之惡性2者 加以考量其情狀，
      是否有可憫恕之處，適用刑法第59條之規定酌量減輕其刑
      ，期使個案裁判之量刑，能斟酌至當，符合比例原則（最
      高法院95年度臺上字第6157號判決要旨參照）。被告上開
      販賣第一級毒品海洛因犯行，無視國家對於杜絕毒品危害
      之禁令，其行為固屬不當，應予非難，然其販賣第一級毒
      品之對象僅有1 人，販賣第一級毒品次數僅有1 次且販賣
      金額僅1 千元，其販賣第一級毒品之犯罪情節尚非至惡，
      相對於長期大量販賣毒品之大毒梟而言，其對社會治安及
      國民健康之危害顯然較小，是從被告犯案情節觀之，倘仍
      遽處以經依偵審自白減輕其刑後之最低刑度有期徒刑15年
      ，尚屬情輕法重，且難謂符合罪刑相當性及比例原則，更
      無從與大毒梟之惡行有所區隔，是其上開販賣第一級毒品
      之犯罪情狀相較於法定之重刑，在客觀上足以引起一般人
      之同情，情節尚堪憫恕，爰依刑法第59條之規定酌量減輕
      其刑，並依法遞減之。
（八）另按毒品危害防制條例第17條第1 項規定：犯第4 條第1
      項至第4 項、第8 條第1 項至第4 項之罪，供出毒品來源
      ，因而破獲者，得減輕其刑。其所稱「供出毒品來源，因
      而破獲者」，係指被告供出毒品來源之有關資料，諸如前
      手之姓名、年籍、住居所、或其他足資辨別之特徵等，使
      調查或偵查犯罪之公務員因而對之發動調查或偵查並破獲
      者而言。申言之，被告之「供出毒品來源」，與調查或偵
      查犯罪之公務員對之發動調查或偵查並進而破獲之間，論
      理上須具有先後且相當的因果關係，非謂被告一有「自白
      」、「指認」毒品來源之人，而破獲在後，即得依上開規
      定予以減刑。若被告供出毒品來源者之前，調查或偵查犯
      罪之公務員已有確切之證據，足以合理之懷疑被告所供販
      賣毒品來源之人，則嗣後之破獲與被告之「供出毒品來源
      」間，即欠缺先後且相當的因果關係，自不得適用上開規
      定予以減刑（最高法院97台上字第1475號判決可資參照）
      。查，本件被告供稱其於通緝到案後，於100 年7 月8 日
      即向檢察官供出毒品來源係向楊守銘取得（見偵緝字第32
      3 號卷第34頁至35頁），並請求依毒品危害防制條例第17
      條第1 項規定，減輕其刑等語。然本案被告及另案被告楊
      守銘所為販賣毒品犯行，早經臺灣彰化地方法院檢察署檢
      察官於99年9 月1 日，就被告所持用之門號0000-000000
      號行動電話及另案被告楊守銘所持用之門號0000-000000
      號等行動電話，向本院聲請核發通訊監察書獲准。嗣經執
      行通訊監察後，發覺被告持用之上開門號與另案被告楊守
      銘持有之門號0000 -000000號行動電話有所聯繫，臺灣彰
      化地方法院檢察署檢察官再就另案被告楊守銘所持用之上
      開門號0000-00000 0號行動電話，向本院聲請核發通訊監
      察書獲准，進行通訊監察等情，有本院99年度聲監字第
      628 號、99年度聲監字第731 號、99年度聲監續字第580
      號通訊監察書附卷，顯見被告與另案被告楊守銘共同犯賣
      毒品之犯行，早已由警方進行偵辦，再參以證人陳宏碩於
      99年10月26日警詢時即已供稱：通訊監察譯文通話內容中
      的『你朋友』，是指楊守銘等語；復於99年10 月26 日偵
      訊時亦供稱：海洛因係向楊守銘、李寶銘購買的，李寶銘
      的海洛因之來源是向楊守銘拿的等語（見偵字第2501號卷
      第4 至9 頁、偵字第10 046號卷第160 至163 頁）；而證
      人洪欣琪與李寶銘以電話聯繫購毒事宜後，李寶銘旋於同
      日14時48分10秒、14時54分42秒，以電話撥打楊守銘持用
      之門號0000-000000 號行動電話聯繫，相約共同前往販賣
      毒品予洪欣琪乙情，此有通訊監察譯文、偵查報告書附卷
      可稽（99年度聲監續字第580 號卷第179 頁、99 年 度聲
      監字第731 號卷第107 至108 頁），顯然警方於偵辦當時
      即已知悉被告販賣毒品之來源係另案被告楊守銘。準此，
      被告遲至100 年6 月28日19時許遭通緝到案，於100 年7
      月8 日供出楊守銘為毒品來源（見偵緝字第323 號卷第34
      頁至35頁）前，偵查犯罪之公務員已有確切之證據，足以
      合理懷疑被告與另案被告楊守銘共同販賣毒品，以及另案
      被告楊守銘為被告販賣毒品之來源，故本件查獲另案被告
      楊守銘部分，顯與被告之供出毒品來源間，欠缺先後相當
      之因果關係，自無從援引毒品危害防制條例第17 條 第1
      項之規定減輕其刑，附此敘明。
（九）爰審酌被告明知毒品海洛因、甲基安非他命戕害國人身心
      健康，竟販賣第一級毒品海洛因予證人陳宏碩及販賣第二
      級毒品甲基安非他命予證人洪欣琪，顯見被告惡性非輕，
      嚴重危害社會治安，惟念及其販賣海洛因之次數僅1 次、
      金額僅1000元、對象人數僅1 人；販賣甲基安非他命之次
      數僅1 次、金額僅2000元、對象人數僅1 人，其犯行所生
      損害，亦與中、大盤販毒毒梟有異，被告並於偵查中及審
      理時均坦承犯行，已有悔意，犯後態度尚稱良好，且被告
      僅國中畢業，經濟狀況不佳等一切情狀，量處如主文欄所
      示之刑，以示懲儆。
三、沒收部分：
    按毒品危害防制條例第19條第1 項規定性質上係沒收之補充
    規定。其屬於本條所定沒收之標的，如得以直接沒收者，判
    決主文僅宣告沒收即可，不生「追徵其價額」或「以其財產
    抵償之」問題，須沒收之標的全部或一部不能沒收時，始生
    「追徵其價額」或「以其財產抵償之」選項問題。而「追徵
    其價額」或「以其財產抵償之」係屬兩種選項，分別係針對
    現行貨幣以外之其他財產與現行貨幣而言。本規定所稱「追
    徵其價額」者，係指所沒收之物為金錢以外之其他財物而無
    法沒收時，因其實際價值不確定，應追徵其價額，使其繳納
    與原物相當之價額，並無以其財產抵償之問題。倘嗣後追徵
    其金錢價額，不得結果而須以其財產抵償者，要屬行政執行
    機關依強制執行之法律之執行問題，即無不能執行之情形，
    自毋庸諭知「或以其財產抵償之」。如不能沒收之沒收標的
    為金錢時，因價值確定，判決主文直接宣告「以其財產抵償
    之」即可，不發生追徵價額之問題（最高法院99年6 月29日
    99年度第5 次刑事庭會議(二)決議要旨參照）。至毒品危害
    防制條例第19條規定，所稱因犯罪所得之物，自以實際所得
    者為限，苟無所得或尚未取得者，自無從為沒收追繳之諭知
    （最高法院89年度臺上字第3434號判決要旨參照）。又毒品
    危害防制條例第19條第1 項固規定「犯第4 條至第9 條、第
    12 條 、第13條或第14條第1 項、第2 項之罪者，其供犯罪
    所用或因犯罪所得之財物，均沒收之，如全部或一部不能沒
    收時，追徵其價額或以其財產抵償之」。但共同正犯之犯罪
    所得為現款時，因係合併計算，且於全部或一部不能沒收時
    ，以其財產抵償之，為避免執行時發生重複沒收、抵償之情
    形，故各共同正犯之間係採連帶沒收主義，於裁判時僅諭知
    連帶沒收，不得就全體共同正犯之總所得，對各該共同正犯
    分別重複諭知沒收（最高法院95年度臺上字第6051號判決要
    旨參照）。末按毒品危害防制條例第19條第3 項規定犯第4
    條之罪所使用之水、陸、空交通工具沒收之，所稱交通工具
    必於犯罪有直接關係且屬於犯罪行為人所有者，始屬相當（
    最高法院99年度台上字第934號判決足參）。經查：
（一）被告就犯罪事實欄所載販賣第一級毒品海洛因之所得1000
      元、販賣第二級毒品甲基安非命之所得2000元，雖未扣案
      ，然屬被告與另案被告楊守銘共同販賣毒品所得之財物，
      應依毒品危害防制條例第19條第1 項之規定宣告與另案被
      告楊守銘連帶沒收，如全部或一部不能沒收時，應以其與
      另案被告楊守銘之財產連帶抵償之。
（二）未扣案門號0000-000000 號晶片卡1 枚及其插用未扣案之
      摩托羅拉廠牌行動電話1 支，均係被告所有，且係與購毒
      者聯絡使用之物，業據被告於本院審理時陳明在卷（見本
      院卷第159 頁反面），是上揭物品，均係被告所有供其販
      賣第一級毒品及第二級毒品所用之物，爰依毒品危害防制
      條例第19條第1 項之規定宣告應與另案被告楊守銘連帶沒
      收，如全部或一部不能沒收時，應與另案被告楊守銘連帶
      追徵其價額。至另案被告楊守銘所持用之NOKIA 牌行動電
      話機具1 支（序號0000000000 00000號、含門號00000000
      00號行動電話SIM 卡1 枚），係另案被告楊守銘所有，且
      係供其與被告聯絡販賣第二級毒品甲基安他命予洪欣琪所
      使用之物，業據另案被告楊守銘於本院審理時陳明在卷（
      見本院卷第156 頁反面），雖該行動電話及門號SIM 卡業
      經本院99年度訴字第1639 號 案判決宣告沒收，並已銷燬
      （詳卷內臺灣彰化地方法院檢察署檢察官100 年5 月9 日
      彰檢文辛字第19782 號沒收物品處分命令1 紙），然按沒
      收物之執行完畢與沒收物之不存在，並非一事，因犯罪依
      法必須沒收之物，雖已於共犯中之一人確定判決諭知沒收
      ，並已執行完畢，對於其他共犯之判決，仍應宣告沒收（
      最高法院98年度台上字第3283號、97年度台上字第370 號
      、93年度台上字第2289號判決參照），爰依毒品危害防制
      條例第19條第1 項之規定宣告沒收之。
（三）另案被告楊守銘於犯罪事實欄二之所犯販賣第一級毒品、
      第二級毒品之犯行，係駕駛NISSAN廠牌CEFIRO型車牌號碼
      0230-ZJ 號自小客車前往交易現場，且均在自小客車車內
      將毒品交給被告後，由被告下車交付予購毒者，已如前述
      ，而該車牌號碼0230-ZJ 號自小客車係另案被告楊守銘所
      有之車輛，已據另案被告楊守銘供明在卷（本院卷第153
      頁），並有車號查詢汽車車籍1 紙在卷可佐（本院卷第16
      6 頁），然另案被告楊守銘僅係攜帶少量之毒品前往現場
      交付買受人，另案被告楊守銘駕駛該車牌號碼0230-ZJ 號
      自小客車，應僅屬其個人之代步工具，難謂與販賣毒品行
      為有何必要之直接關聯（最高法院99年度台上字第6876號
      判決參照），自無從遽認係屬上揭所定犯販賣毒品罪所使
      用之交通工具，爰不依毒品危害防制條例第19條第3 項之
      規定宣告沒收。
據上論斷，應依刑事訴訟法第299 條第1 項前段，毒品危害防制
條例第4 條第1 項、第2 項、第17條第2 項、第19條第1 項，刑
法第11條、第28條、第47條第1 項、第51條第5 款、第9 款、第
59條，判決如主文。
本案經檢察官張嘉宏到庭執行職務。
中    華    民    國   100     年    11    月    9    日
                  刑事第八庭       審判長法官  游秀雯
                                   法      官  王素珍
                                   法      官  田德煙
以上正本證明與原本無異。
如不服本判決應於收受判決後10日內向本院提出上訴書狀，並應
敘述具體理由；其未敘述上訴理由者，應於上訴期間屆滿後20日
內向本院補提理由書（均須按他造當事人之人數附繕本）「切勿
逕送上級法院」。
中    華    民    國   100    年    11    月    9     日
                                      書記官  吳冠慧
附錄本判決論罪科刑法條全文：
毒品危害防制條例第4條
製造、運輸、販賣第一級毒品者，處死刑或無期徒刑；處無期徒
刑者，得併科新臺幣2 千萬元以下罰金。
製造、運輸、販賣第二級毒品者，處無期徒刑或7 年以上有期徒
刑，得併科新臺幣1 千萬元以下罰金。
製造、運輸、販賣第三級毒品者，處5 年以上有期徒刑，得併科
新臺幣7 百萬元以下罰金。
製造、運輸、販賣第四級毒品者，處3 年以上10年以下有期徒刑
，得併科新臺幣3 百萬元以下罰金。
製造、運輸、販賣專供製造或施用毒品之器具者，處1 年以上7
年以下有期徒刑，得併科新臺幣1 百萬元以下罰金。
前5項之未遂犯罰之。